da: Erhverv og industri > Byggeri > Undersøgelser: Automatiske niveauer; GPS- og GNSS-systemer; Totalstationer
fr: Entreprise et industrie > Construction > Arpentage: Niveaux automatiques; Systèmes GPS et GNSS; Topographes
ko: 비즈니스/산업 > 건설 > 측량: 자동 레벨; GPS/GNSS 시스템; 토탈 스테이션
de: Wirtschaft & Industrie > Baugewerbe > Vermessung: Automatische Nivellierung; GPS- und GNSS-Systeme; Totalstationen
zh-CN: 商业/工业 > 建筑用品 > 勘测: 自动水平仪; GPS 和 GNSS 系统; 全站仪
nl: Zakelijk en industrieel > Bouw > Landmeetkunde: Automatische niveaus; GPS- en GNSS-systemen; Totaalstations
sv: Företag och industri > Konstruktion > Besiktning: Automatiska nivåer; GPS- och GNSS-system; Totalstationer
it: Commercio e industria > Costruzione > Perizie: Livelli automatici; Sistemi GPS e GNSS; Stazioni totali
vi: Kinh doanh & Công nghiệp > Xây dựng > Trắc địa công trình: Máy thủy chuẩn tự động; Hệ thống GPS & GNSS; Máy toàn đạc
lt-LT: Verslas ir pramonė > Statyba > Geodezija: Automatiniai gulsčiukai; GPS ir GNSS sistemos; Tacheometrai
bg-BG: Бизнес и промишленост > Строителство > Геодезия: Автоматични нивелири; GPS и GNSS системи; Тотални станции
ru: Бизнес и промышленность > Строительство > Землеустроительные работы: Самоустанавливающийся нивелиры; Системы GPS и ГЛОНАСС; Тахеометры
fi: Yritys ja teollisuus > Rakennustyöt > Maanmittaus: Automaattiset vesivaa'at; GPS- ja GNSS-järjestelmät; Kokonaisasemat
ro-RO: Afaceri și sectorul industrial > Construcții > Topografie: Nivele automate; Sisteme GPS și GNSS; Stații totale
hr-HR: Posao i industrija > Izgradnja > Geodezija: Automatske libele; GPS i GNSS sustavi; Tahimetri
zh-TW: 商業與各產業 > 營造建設 > 勘測: 自動水平儀; GPS 和 GNSS 系統; 全站儀
pt-BR: Comercial e industrial > Construção > Agrimensura: Níveis automáticos; Sistemas GPS e GNSS; Total de estações
es: Economía e industria > Construcción > Agrimensura: Niveladores automáticos; Sistemas GPS y GNSS; Estaciones totales
el: Επιχειρηματικός & βιομηχανικός εξοπλισμός > Κατασκευές > Τοπογραφία: Αυτόματα επίπεδα; Συστήματα GPS & GNSS; Σύνολο Σταθμών
en: Business & Industrial > Construction > Surveying: Automatic Levels; GPS & GNSS Systems; Total Stations
nb: Forretninger og industri > Byggevarer > Landskapsundersøkelser: Automatiske vatere; GPS- og GNSS-systemer; Totalstasjoner
pl: Biznes i przemysł > Budownictwo > Geodezja: Poziomy automatyczne; Systemy GPS i GNSS; Tachimetry
tr: İş ve Endüstri > İnşaat > Arazi Ölçümü: Otomatik Seviyeler; GPS ve GNSS Sistemleri; Total Station
cs: Obchod a průmysl > Stavebnictví > Zeměměřičství: Samonivelační přístroje; GPS a GNSS systémy; Totální stanice
sl-SI: Posel in industrija > Gradbeništvo > Geodetske storitve: Samodejne naprave za niveliranje; Sistemi GPS in GNSS; Totalne postaje
ja: ビジネス・産業 > 建築 > 測量: 自動レベル; GPS・GNSSシステム; トータルステーション
sk-SK: Obchod a priemysel > Stavebníctvo > Geodézia: Automatické vodováhy; Systémy GPS a GNSS; Tachymetre
th: ธุรกิจและอุตสาหกรรม > การก่อสร้าง > การสำรวจรังวัด: ระดับอัตโนมัติ; ระบบ GPS และ GNSS; กล้องประมวลผลรวม
pt-PT: Business e industrial > Construção > Topografia: Níveis automáticos; Sistemas de GPS e GNSS; Taqueómetros
hu: Üzlet és ipar > Építés > Felmérés: Automatikus szintek; GPS és GNSS rendszerek; Mérőállomások